【裁判字號】    97,易,1411
【裁判日期】    970828
【裁判案由】    竊盜
【裁判全文】
臺灣彰化地方法院刑事判決              97年度易字第1411號
公  訴  人  臺灣彰化地方法院檢察署檢察官
被      告  甲○○
                    （現羈押在臺灣彰化看守所）
上列被告因竊盜案件，經檢察官提起公訴（97年度偵字第6331號
），本院判決如下：
    主  文
甲○○攜帶兇器竊盜，累犯，處有期徒刑捌月。扣案之T 型扳手
壹支沒收。
    犯罪事實
一、甲○○前因違反槍砲彈藥刀械管制條例案件，經臺灣高等法
    院臺中分院以93年度上訴字第2077號判決判處有期徒刑1 年
    4 月，併科罰金新臺幣（下同）40,000元，罰金得役服勞役
    確定；又因連續施用毒品案件，經本院以94年度訴字第45 1
    號判決，分別判處有期徒刑8 月、4 月，應執行有期徒刑10
    月確定；又因竊盜案件，經本院以94年度易字第340 號判決
    判處有期徒刑1 年確定。上開罪刑經本院以94年度聲字第13
    61號裁定應執行刑為有期徒刑3 年確定，其並入監接續執行
    後，於民國96年2 月16日因假釋付保護管束出監，再因接續
    執行罰金易服勞役刑期，而於96年4 月1 日出監，於97年3
    月20日因保護管束期滿未經撤銷，已以執行完畢論。詎猶不
    知悔改，復意圖為自己不法之所有，攜帶客觀上可能對人之
    生命、身體、安全造成傷害，足供兇器使用之T 型扳手1 支
    ，於97年7 月3 日下午6 時40分許，在彰化縣和美鎮○○里
    ○○路162 巷19號前，以撬開乙○○所有車牌號碼3C-3871
    號自小客車門鎖之方式開啟車門後，竊取車內未上鎖置物廂
    內之零錢共計509 元（10元硬幣25枚、5 元硬幣32枚及1 元
    硬幣99枚）得手。嗣為警循線查獲，並扣得現金509 元及T
    型扳手1 支。
二、案經彰化縣警察局和美分局報請臺灣彰化地方法院檢察署檢
    察官偵查起訴。
    理  由
一、本案被告所犯係屬刑事訴訟法第376 條第2 款所列之刑法第
    321 條第1 項之加重竊盜罪，本院爰依同法第284 條之1 之
    規定行獨任審判。次按被告以外之人於審判外之陳述，雖不
    符刑事訴訟法第159 條之1 至第159 條之4 之規定，而經當
    事人於審判程式同意作為證據，法院審酌該言詞陳述或書面
    陳述作成時之情況，認為適當者，亦得為證據。當事人、代
    理人或辯護人於法院調查證據時，知有第159 條第1 項不得
    為證據之情形，而未於言詞辯論終結前聲明異議者，視為有
    前項之同意，刑事訴訟法第159 條之5 定有明文。查本案全
    部卷證，公訴人、被告均不爭執其證據能力，本院復衡以該
    等供述證據作成時之情況，應為適當，是可認後述所引用證
    據之證據能力均無疑義，合先敘明。
二、上揭犯罪事實，業據被告甲○○於警、偵訊及本院審理時均
    坦承不諱，核與證人即被害人乙○○於警詢中之證述之失竊
    情節相符，復有被害人立據之贓物認領保管單、照片4 張附
    卷可稽，及被告持供竊盜所用之T 型扳手1 支扣案可資佐證
    ，足認被告自白核與事實相符，堪可採為論罪科刑之依據。
    又被告於本院審理時供稱：欲將竊得之金錢用以購買毒品供
    己施用等語（見本院97年8 月21日審判筆錄），足見被告確
    有為自己不法所有之意圖甚明。綜上，本案事證明確，被告
    甲○○上開竊盜犯行，洵堪認定。
三、按刑法第321 條第1 項第3 款之攜帶兇器竊盜罪，係以行為
    人攜帶兇器竊盜為其加重條件，此所謂兇器，其種類並無限
    制，凡客觀上足對人之生命、身體、安全構成威脅，具有危
    險性之兇器均屬之，且祇須行竊時攜帶此種具有危險性之兇
    器為已足，並不以攜帶之初有行兇之意圖為必要（最高法院
    79年臺上字第5253號判例參照）。查被告持以行竊使用之T
    型扳手1 支，長約15公分，係金屬材質、質地堅硬之物，具
    有相當之重量，有該扳手照片1 張附卷可稽，顯係足以對人
    之生命、身體造成傷害之金屬器械，應該具有客觀上之危險
    性，屬於兇器無訛，是核被告甲○○所為，係犯刑法第321
    條第1 項第3 款之攜帶兇器竊盜罪。又被告前因違反槍砲彈
    藥刀械管制條例案件，經臺灣高等法院臺中分院以93年度上
    訴字第2077號判決判處有期徒刑1 年4 月，併科罰金新臺幣
    （下同）40,000元，罰金得役服勞役確定；又因連續施用毒
    品案件，經本院以94年度訴字第45 1 號 判決，分別判處有
    期徒刑8 月、4 月，應執行有期徒刑10 月 確定；又因竊盜
    案件，經本院以94年度易字第340 號判決判處有期徒刑1 年
    確定。上開罪刑經本院以94年度聲字第1361號裁定應執行刑
    為有期徒刑3 年確定，其並入監接續執行後，於96年2 月16
    日因假釋付保護管束出監，再因接續執行罰金易服勞役刑期
    ，而於96年4 月1 日出監，於97年3 月20日因保護管束期滿
    未經撤銷，已以執行完畢論等情，有臺灣彰化地方法院檢察
    署刑案資料查註紀錄表及臺灣高等法院被告前案紀錄表各1
    份在卷可佐，其於有期徒刑執行完畢後，5 年內故意再犯本
    件最重本刑為有期徒刑以上之罪，為累犯，應依刑法第47條
    第1 項之規定，加重其刑。爰審酌被告正值壯年，竟不思尋
    正當途徑獲取財物，反因一時貪念，任意竊取他人財物，影
    響他人財產權，惡行非輕，惟念其犯後坦承犯行，態度尚可
    ，暨考量其生活狀況、智識程度、行竊手段及竊得物品價值
    ，又竊得之贓物已經被害人領回，有贓物認領保管單1 紙在
    卷可參等一切情狀，量處如主文所示之刑。又扣案之T 型扳
    手1 支，係被告所有供其犯本案竊盜犯行所用之物，業據被
    告於本院審理時供述在卷，爰依刑法第38條第1 項第2 款之
    規定宣告沒收。
據上論斷，應依刑事訴訟法第299 條第1 項前段，刑法第321 條
第1 項第3 款、第47條第1 項、第38條第1 項第2 款，判決如主
文。
本案經檢察官蔡明達到庭執行職務。
中    華    民    國    97    年    8     月    28    日
                  刑事第一庭    法      官  胡宜如
以上正本證明與原本無異。
如不服本判決，應於送達後10日內向本院提出上訴狀，上訴書狀
應敘述具體理由（須附繕本）。
告訴人或被害人對於判決如有不服具備理由請求檢察官上訴者，
其上訴期間之計算係以檢察官收受判決正本之日期為準。
中    華    民    國    97    年    8     月    28    日
                                書  記  官  蕭秀吉
附錄本案論罪科刑法條：
中華民國刑法第321條
犯竊盜罪而有左列情形之一者，處六月以上、五年以下有期徒刑
：
一、於夜間侵入住宅或有人居住之建築物、船艦或隱匿其內而犯
    之者。
二、毀越門扇、牆垣或其他安全設備而犯之者。
三、攜帶兇器而犯之者。
四、結夥三人以上而犯之者。
五、乘火災、水災或其他災害之際而犯之者。
六、在車站或埠頭而犯之者。
前項之未遂犯罰之。


司法院資訊處製作；財團法人民間司法改革基金會備份。
